---
name: "Andrés F. Quintero"
position: "Desarrollador de software"
phone: +57 301 435 700
email: "afquinteromoreano@gmail.com"
github: andyquinterom
linkedin: andresquinterom
profilepic: "perfil.jpeg"
date: "`r format(Sys.time(), '%m %Y')`"
aboutme: "Soy un desarrollador de software de Cali, Colombia apasionado por la tecnología y las matemáticas. Me encanta ser orador y transmitir nuevas ideas a la comunidad."
output: vitae::twentyseconds
---

```{r setup, include=FALSE}
knitr::opts_chunk$set(echo = FALSE, warning = FALSE, message = FALSE)
library(vitae)
```

# Sobre mi

-   Desarrollador de aplicaciones y librerías en múltiples lenguajes de programación.
-   Experto en R Shiny.
-   Usuario avanzado en sistemas GNU/Linux.
-   Experto en análisis de datos para la contratación en salud.

# Lenguages de programación

-  R (+ Shiny)
-  JavaScript
-  Java
-  SQL
-  Bash/Sh

# Tecnologías

-  GNU/Linux (Debian/ Arch/ RedHat)
-  PostgreSQL
-  NGINX
-  NodeJS
-  Amazon Web Services
-  Microsoft Azure
-  Vim

# Proyectos y contribuciones

```{r}
library(tibble)
tribble(
  ~ Nombre, ~ Year, ~ Enlace,
  "Analítica Integrada Salud", "2019-2021", "https://github.com/proyais/aisalud",
  "YouTube Channel", "2020-2021", "https://bit.ly/39th3op",
  "ComBD", "2019-2021", "https://github.com/proyais/aisalud_combd",
  "shinyCache", "2021", "https://github.com/proyais/shinyCache",
  "DBPlyr", "2021", "https://github.com/tidyverse/dbplyr",
  "RSConnect", "2021", "https://github.com/rstudio/rsconnect"
) %>% 
  detailed_entries(Nombre, Year, Enlace)
```

# Experiencia laboral

```{r}
library(tibble)
tribble(
  ~ what, ~ when, ~with,
  "Desarrollo de software y consultoría", "2019-2021", "MD&CO Consulting Group",
  "Desarrollo de Software", "2020", "p4s Hackathon Covid-19"
) %>% 
  detailed_entries(what = what, when = when, with = with)
```

# Educación

```{r}
library(tibble)
tribble(
  ~when, ~with, ~why, 
  "2006-2020", "Colegio Bolivar (Cali)", list("Excelencia académica.",
                                              "Premio a mejor proyecto de grado.",
                                              "Sociedad de honor"),
  "2020", "Universidad de Chicago", "Micro-economía",
  "2018", "Universidad Yale", "Finanzas y emprendimiento"
) %>% 
  detailed_entries(when = when, with = with, why = why)
```
